臺灣高等法院民事裁定  
110年度勞再字第4號
再審原告    張偉德  
上列再審原告因與再審被告陸益企業有限公司間給付加班費等事
件，對於中華民國109年12月15日本院109年度勞上字第108號確
定判決提起再審之訴，本院裁定如下：
    主    文
再審原告應於本裁定送達翌日起七日內補繳再審之訴裁判費新臺
幣貳萬捌仟玖佰陸拾貳元，逾期未補正，即駁回再審之訴。
    理    由
一、按再審之訴，形式上雖為訴之一種，實質上則為前訴訟之再
    開或續行，故關於訴訟標的之價額，仍應以前訴訟程序所核
    定者為準，不容任意變更（最高法院85年度台上字第1629號
    裁定參照）。次按核定訴訟標的之價額，以起訴時之交易價
    額為準；再審之訴，按起訴法院之審級，依第77條之13、第
    77條之14及前條規定徵收裁判費。民事訴訟法第77條之1第2
    項前段、第77條之17第1項分有明文。又依同法第77條之16
    第1項前段規定，向第二審或第三審法院上訴，依第77條之1
    3及第77條之14規定，加徵裁判費十分之五。承上開規定，
    再審原告所提本件再審之訴，關於訴訟標的之價額，仍應以
    前訴訟程序所核定者為準，又核定訴訟標的之價額，則以起
    訴時之交易價額為準。再勞動事件法雖於民國109年1月1日
    施行；然前訴訟程序係於勞動事件法施行前已繫屬事件，依
    勞動事件法施行細則第2條第1項第3款規定：本法施行前已
    繫屬於法院之勞動事件尚未終結者，裁判費之徵收，依起訴
    、聲請、上訴或抗告時之法律定之。本件係屬定期給付涉訟
    ，是有關訴訟標的價額之核定仍應依民事訴訟法第77條之10
    規定核定之；但裁判費之計算則依勞動事件法施行後規定為
    之。
二、本件再審原告對本院109年度勞上字第108號確定判決提起再審之訴，依照前揭說明，其訴訟標的價額應以前訴訟程序所核定者為準，而為新臺幣（下同）574萬3,066元（訴訟標的價額計算詳附表），應徵再審裁判費8萬6,887元；但因確認僱傭關係或給付工資、退休金或資遣費涉訟，勞工起訴或上訴，暫免徵收裁判費三分之二，勞動事件法第12條第1項定有明文。是依上開規定，再審原告所提本件再審之訴得暫免徵收裁判費三分之二即5萬7,925元（計算式：8萬6,887元×2/3＝5萬7,925元，元以下四捨五入），應先繳納2萬8,962元（計算式：8萬6,887元－5萬7,925元＝2萬8,962元），未據再審原告為之。茲依民事訴訟法第505條、第444條第1項但書規定，限再審原告於收受本裁定正本之日起7日內，如數補繳到院，逾期即依同法第502條第1項之規定，認再審之訴為不合法，以裁定駁回之，特此裁定。                                                             
中　　華　　民　　國　　110 　年　　4 　　月　　14　　日
                         勞動法庭
                             審判長法  官  黃雯惠
　　　　　　　　　　　　　　　　　 法  官  賴秀蘭
　　　　　　　　　　　　　　　　　 法  官  華奕超
附表
上訴人於前訴訟程序之聲明 訴訟標的價額計算 ㈠原判決廢棄。 ㈡確認上訴人與被上訴人間之僱傭關係存在。 ㈢被上訴人應給付上訴人1萬9,066元，及自起訴狀繕本送達翌日起至清償日止，按週年利率5%計算之利息。 ㈣被上訴人應自107年8月5日起至上訴人復職之日止，按月於次月5日給付上訴人4萬5,000元，並自各該應給付日之翌日起至清償日止，按週年利率5%計算之利息。 ㈤被上訴人應自107年7月4日起至上訴人復職之日止，按月提繳2,700元至上訴人於勞工保險局設立之勞工退休金專戶。 1.聲明㈡與聲明㈣、㈤訴訟目的一致，訴訟標的價額取其高者定之： ⑴查上訴人係○○年○○月○○日出生，其主張於107年7月4日遭解僱時，月薪為4萬5,000元，距勞動基準法第54條第1項所定強制退休年齡65歲，可工作時間顯逾10年，依民事訴訟法第77條之10規定，以10年期間之薪資收入總數核定訴訟標的價額為540萬元（計算式：4萬5,000元×12月×10年＝540萬元）。 ⑵聲明㈣、㈤為請求被上訴人按月給付薪資本息及退休金，薪資利息部分依民事訴訟法第77條之2第2項規定不併算價額。薪資及退休金均以僱傭關係存在為前提，依前開說明以存續期間10年計算之訴訟標的價額為572萬4,000元【計算式：（4萬5,000元＋2,700元）×12年×10月＝572萬4,000元】。 ⑶聲明㈡與聲明㈣、㈤之訴訟標的價額應以較高之572萬4,000元計算。 2.聲明㈢為上訴人請求被上訴人給付107年6月及7月薪資差額1萬9,066元，依民事訴訟法第77條之2第1項規定，其價額應與上開價額合併計算。 3.綜上，本件訴訟標的價額為574萬3,066元（計算式：572萬4,000元＋1萬9,066元＝574萬3,066元）。 

正本係照原本作成。
核定訴訟標的價額部分，如不服裁定得於收受送達後10日內向本
院提出抗告狀，並繳納抗告費新臺幣1千元。
命補繳裁判費部分不得抗告。
中　　華　　民　　國　　110 　年　　4 　　月　　15　　日
  
　　　　　　　　　　　　　         書記官  簡素惠